README.md 2024-04-26

Willian David Soncini

Desenvolvedor FullStack

Contato

• Github: williansoncini

• Linkedin: Willian Soncini

Resumo

Graduado em sistemas de informação desde 2021. Possuo experiência profissional na área há 7 anos. Atualmente, atuo como Analista de TI em uma multinacional de soluções agrícolas desenvolvendo sistemas e sustentando o ambiente. Dentre os conhecimentos adquiridos enquanto estudava e atuava no ramo da tecnologia pode-se ressaltar: Planejamento e desenvolvimento de software (desde API, interface WEB, backend, CI/CD, aplicativos multiplataforma até o Devops), ciência de dados e gestão de equipe.

Conhecimentos técnicos

Tecnologias	Frameworks	Nível
Python	Django, Fastapi, Flask, Pandas, Spark	Avançado
Javascript/Typescript	React, React Native, Express (API), NextJs, Node	Avançado
Banco de dados relacionais	Firebird, Oracle, Mysql, Postgre, SQLite	Avançado
Ciência de dados	Apache Airflow, Jupyter	Avançado
DEVOPS	Github actions, Jenkins, Kubernets, Docker, AWS - CLI, GCP - CLI, Terraform, Ansible, Kafka, Zabbix, Grafana	Intermediario
GO	Gin - API	Básico
NoSQL	Mongo	Básico
Java	Servlets	Básico

Formação

Bacharel em Desenvolvimento de Sistemas pelo Centro Universitário Unifafibe (2018 – 2021)

Idiomas

Inglês: AvançadoPortuguês: Nativo

Experiências

README.md 2024-04-26

Nutrien Soluções Agrícolas (03/2023 - atualmente)

Analista de Ti

Trabalho planejando e desenvolvendo sistemas voltados para extração, tratamento, carga e transferência de dados; integrando-os com sharepoint, e-mail e outros bancos de dados através de automações, ademais, elaboro API's, automações e interfaces.

Administro os ambientes de ERP, CRM, BI, entre outros; fornecendo insumos para sustentação e melhorias para o fluxo empresarial. Além disso, atuei na migração de banco de dados do ERP para Oracle e na troca de servidores, realizando a conversão de views, procedures e triggers, bem como auxiliando nas configurações dos servidores.

Safra Rica (2018 - 2023)

Analista de TI

Fornecimento de Suporte em todos os níveis quanto ao sistema e a infraestrutura da empresa matriz e suas filiais. Implementação de MDM, CRM e Datawarehouse. Sustentação e troca de Firewall, organização e manutenção de servidores (Windows servers – AD, SMTP / Linux – Ubuntu e CentOs).

Desenvolvimento de sistemas para cotação, orçamento de gastos, custo e ETL. Extração de dados e criação de relatórios gerenciais em PDF, Excel e Dashboards. Gerenciamento de ERP, Grafana, Zabbix e Helpdesk.

Infojet (2018)

Auxiliar de TI

Manutenção geral em TI e suporte ao usuário.

Certificações

Certificações	Instituição	Data
Desenvolva seu primeiro app com Flutter	Alura	06/2023
A partir do zero: crie projetos em Dart, a linguagem utilizada no Flutter	Alura	04/2023
Consultas com Oracle Database	Alura	04/2023
Apache AirFlow	Alura	01/2023
Apache Spark	Alura	01/2023
Data Science	Alura	01/2023
React Native	Alura	09/2022
Engenharia de software	Alura	08/2022
UX & Design Thinking	Udemy	07/2022
Fast API - Python	Udemy	05/2022

README.md 2024-04-26

Certificações	Instituição	Data
Curso de JavaScript e TypeScript do básico ao avançado (Node, Express, React,	Udemy	04/2022
KnexJs, NextJs, Design Patterns, Expressões regulares)	odemy	0-1/2022